【裁判字號】    89,交抗,44
【裁判日期】    890309
【裁判案由】    違反道路交通管理處罰條例
【裁判全文】
臺灣高等法院交通事件裁定                          八十九年度交抗字第四四號
    抗  告  人
    即受處分人    甲○○
右抗告人因違反道路交通管理處罰條例案件，不服臺灣士林地方法院八十八年度交聲
字第三二八號中華民國八十九年一月三日裁定（原處分案號：北市交裁駕字第二二－
五０一八一二號），提起抗告，本院裁定如左：
    主      文
抗告駁回。
    理      由
一、按汽車駕駛人轉彎時，不依標誌、標線、號誌指示者，處二百元以上六百元以下
    罰鍰。違反第四十八條者，記違規點數一點。道路交通管理處罰條例第四十八條
    第一項第二款、第六十三條第一項第一款分別定有明文。又駕駛人駕駛汽車應遵
    守道路交通標誌、標線、號誌之指示；汽車行駛至交岔路口，其行進、轉彎，應
    遵守燈光號誌或交通警察之指示，道路交通安全規則第九十條、第一百零二條第
    一項第一款亦定有明文。
二、本件抗告人即受處分人甲○○於民國（以下同）八十八年七月二十一日下午七時
    三十四分許，駕駛車牌號碼ＡＨＺ－二０一重型機車，在台北市○○○路○段平
    面車道由南往西欲左轉民族東路，經台北市政府警察局中山分局警備隊查獲其未
    依規定兩段式左轉，因而舉發，認其違反道路交通管理處罰條例第四十八條第一
    項第二款之規定，經裁處罰鍰新台幣六百元，並依同條例第六十三條第一項第一
    款記違規點數一點。抗告人抗告及異議理由則以：伊曾就本件違規事件，向台北
    市交通管制工程處提出申訴，經該處檢討同意開放該路口機車直接南往西左轉民
    族東路，並且拆除兩段式左轉標誌，顯見該路口不應設置兩段式左轉號誌，當初
    設置應係違法或不當云云。
三、經查受處分人於右揭時地違規左轉之事實，業據其供承不諱，且有台北市政府警
    察局八十八年七月二十一日北市警交（87）Ｂ字第０五０一八一二號舉發違反道
    路交通管理事件通知單、台北市交通事件裁決所八十八年九月三十日北市交裁駕
    字第二二－五０一八一二號違反道路交通管理事件裁決書各一份在卷可稽，故受
    處分人有違反兩段式左轉之規定甚明。至台北市○○○路○段平面車道往北行車
    方向與民族東路交岔路口，往西（民族東路）當初設置機車兩段式左轉之原因，
    係考量當時道路幾何因素及內側車道禁行機車，避免增加路口車輛轉向之交織情
    形及為維護機車族之行車安全，故依道路交通標誌標線號誌設置規則於上述路口
    佈設機車兩段式左轉標誌；查該路段佈設為兩線車道，原內側車道禁止機車行駛
    ，惟新市政政策之推動，為增加機車族之行車空間，全市道路逐步進行檢討，上
    述路段屬於檢討範圍，經檢討在不影響行車安全之原則下，內側車道開放機車行
    駛，並取消路口機慢車兩段式左轉管制，有台北市政府交通管制工程處八十八年
    十二月十八日北市交工設字第八八六二六五八九００號函附卷可按，而上開路口
    設置兩段式左轉係為保護機車騎士避免與直行車相撞，並無違法設置之情事，亦
    經證人即台北市交通管制工程處職員高鏄仁到庭結證屬實（參見原審八十八年十
    一月二十五日訊問筆錄）。是受處分人違規當時，該路段仍實施機車須兩段式左
    轉之限制，故原處分機關依據違規當時之交通標誌指示規定裁處，並無不當，其
    所辯顯係卸責之詞，不足採信。從而原處分機關據以援引上開規定，裁處罰鍰新
    台幣六百元，併計違規點數一點，並無不當。本件異議為無理由，應予駁回。
四、經核原審駁回異議，並無不合，抗告人抗告意旨，仍執前詞，指摘原裁定不當，
    為無理由，應予駁回。
五、據上論結，應依道路交通案件處理辦法第二十六條，刑事訴訟法第四百十二條，
    裁定如主文。
中     華     民     國    八十九   年       三       月       九       日
                             臺灣高等法院交通法庭
                                 審判長法  官  陳  春  秋
                                       法  官  高  明  哲
                                       法  官  黃  賽  月
右正本證明與原本無異。
不得再抗告。
                                       書記官  廖  麗  蓮
中     華     民     國    八十九   年       三       月      十四      日


司法院資訊處製作；財團法人民間司法改革基金會備份。
